Inventaris van het archief van het Ministerie van Financiën: Directie Indirecte Belastingen, 1945-1989
Nationaal Archief, Den Haag
Ministerie van Financiën: Directie Indirecte Belastingen
Fin / ID
1958-1989
5235
0.80 meter; 60 inventarisnummers.
Normale geschreven, getypte en gedrukte documenten, geen bijzondere handschriften.
Nationaal Archief, Den Haag
Ministerie van Financiën / Directie Indirecte Belastingen
Het archief bevat onder meer stukken betreffende de beantwoording van vragen van leden van de Tweede Kamer, ambtelijke voorschriften en aanwijzingen aan de belastingadministratie, toepassing van de Successiewet ten aanzien van elkaar opvolgende sterfgevallen i.v.m. de Tweede Wereldoorlog, classificatie van diverse gemeenten voor de heffing van personele belasting, en toekenning van zegelrecht.
Archiefvorming
Geschiedenis van de archiefvormer
De volledige historische achtergronden en ontwikkelingen van de Directie Algemene Fiscale Zaken zijn uitgebreid beschreven in de volgende publicaties:
19. Belastingver(h)effend. Een institutioneel onderzoek naar de actoren en handelingen op het terrein van het heffen en invorderen van belastingen, 1940-1993 (samenstelling: P.C.A. Lamboo; ISBN 90-74442-24-2), 's-Gravenhage 1994.
65. Belastingen: de geheiligde schuld. Een institutioneel onderzoek naar het handelen van actoren op het beleidsterrein van de heffing van rijksbelastingen op grond van de wet- en regelgeving betreffende de zogenoemde heffingswetten per belastingsoort, met uitzondering van de invoerrechten en accijnzen, 1940-1993 (samenstelling: P.C.A. Lamboo; ISBN 90-74442-70-6), 's-Gravenhage 1999.
Geschiedenis van het archiefbeheer
De verwerving van het archief
Het archief is krachtens bepalingen van de Archiefwet overgebracht.
Inhoud en structuur van het archief
01.01.01; 2.08
Selectie en vernietiging
Voor de selectie werd gebruik gemaakt van:
Selectielijst neerslag handelingen minister van Financiën op het beleidsterrein Rijksbegroting over de periode 1940(1945) - 1993(2000) (vastgesteld bij Beschikking van de minister van Onderwijs, Cultuur en Wetenschappen en de minister van Financiën, nr. 96.338.RWS/EIB d.d. 3 mei 1996) (gepubliceerd in de Staatscourant 1996, d.d. 22 mei 1996, nr. 96), laatstelijk gewijzigd bij Beschikking van de minister van Financiën en de staatssecretaris van Onderwijs, Cultuur en Wetenschappen, nr. C/S/05/140 d.d. 25 januari 2005 (gepubliceerd in de Staatscourant 2005, nr. 62 d.d. 31 maart 2005)
Selectielijst voor de neerslag van de handelingen van de minister van Financiën en de onder hem ressorterende actoren op het beleidsterrein Belastingheffing over de periode 1940 - 1993, 19 januari 1995/nr. 95.48MB/EIB, gepubliceerd in de Staatscourant 1995, d.d. 19 augustus 1995, nr. 199, laatstelijk gewijzigd bij Beschikking van 8 maart 2005/Nr. C/S/05/518, gepubliceerd in de Staatscourant 2005, d.d. 31 mei 2005, nr. 102, rekening houdende met rectificatie, gepubliceerd in de Staatscourant 2005, d.d. 19 september 2005, nr. 181.
Selectielijst voor de neerslag van de handelingen van de minister van Financiën en de onder hem ressorterende actoren op het beleidsterrein Invoerrechten en Accijnzen over de periode 1945 - 1962; 7 december 2000/R&B/OSTA/2000/2081, gepubliceerd in de Staatscourant 2001, d.d. 2 februari 2001, nr. 24.
Selectielijst voor de neerslag van de handelingen van de minister van Financiën en de onder hem ressorterende actoren op het beleidsterrein Invoerrechten en Accijnzen over de periode 1962 - 1995; 10 september 2001/R&B/OSA/2001/3158, gepubliceerd in de Staatscourant 2002, d.d. 21 januari 2002, nr. 14.
Selectielijst voor de neerslag van de handelingen van de minister van Financiën en de onder hem ressorterende actoren op het beleidsterrein Heffing van Rijksbelastingen over de periode 1940 - 1993; 10 juli 2001/R&B/OSA/2001/2596, gepubliceerd in de Staatscourant 2001, d.d. 29 augustus 2001, nr. 166, laatstelijk gewijzigd bij Beschikking van de staatssecretaris van Onderwijs, Cultuur en Wetenschappen en de minister van Financiën van 3 mei 2005/Nr.C/S&A/05/945, gepubliceerd in de Staatscourant 2005, 30 augustus 2005, nr. 167, rekening houdende met rectificatie, gepubliceerd in de Staatscourant 2005, d.d. 19 september 2005, nr. 181.
Selectielijst voor de neerslag van de handelingen van de minister van Financiën als vakminister en de onder hem als vakminister ressorterende actoren op het deelbeleidsterrein Arbeidsvoorwaarden Rijkspersoneel over de periode 1945 - 1996; 30 juli 2001/R&B/OSA/2001/866, gepubliceerd in de Staatscourant 2001, d.d. 16 oktober 2001, nr. 200 en d.d. 17 oktober 2001, nr. 201.
Selectielijst voor de neerslag van de handelingen van de minister van Financiën en de onder hem ressorterende actoren op het beleidsterrein Organisatie van de Rijksoverheid over de periode 1945 - 1999 (vastgesteld bij Beschikking van de staatssecretaris van Onderwijs, Cultuur en Wetenschappen en de minister van Financiën, nr. C/S&A/05/1198 d.d. 5 juli 2005 (gepubliceerd in de Staatscourant 2005, nr. 245 d.d. 16 december 2005)).
Lijst van te vernietigen archiefbescheiden van de onder het Ministerie van Financiën ressorterende Directie Organisatie van de Belastingdienst (NMA/Ar 2063 I d.d. 22.06-1987, nr. 1987-147.
Vanaf 2004 t/m 2007 heeft geregeld vernietiging plaatsgevonden. Dit uiteraard na verleende toestemming van de zorgdrager.
De archiefbestanden van de beide directoraten-generaal omvatten in totaal circa 1580 meter. Hiervan is na verkregen toestemming ca. 1265 meter afgevoerd naar Van Gansewinkel Nederland BV en daar op de gebruikelijke manier vernietigd.
De bestanden, met een omvang van ca. 160 meter, waarvan de termijn van vernietiging nog niet bekend was of waar de vernietigingsdatum nog niet was verstreken, zijn geretourneerd naar het Ministerie van Financiën.
Na bewerking zijn de te bewaren bestanden, met een totale omvang van ca. 155 meter in 2007 overgedragen aan het Nationaal Archief. De omvang van het blok Directie Indirecte Belastingen bedraagt 0,5 meter.
Ordening van het archief
Het archief is allereerst ingedeeld naar beleidsterrein. Met een beleidsterrein wordt bedoeld een afgebakend onderwerp van overheidsbemoeienis, in dit geval dus "heffen en invorderen van belastingen" en "heffing van rijksbelastingen".
Per beleidsterrein is het archief onderverdeeld naar handeling. Per handeling zijn de beschrijvingen van de dossiers vermeld. Een handeling wordt verricht door een actor ter uitvoering van een taak, of op grond van een wettelijke bevoegdheid. Een actor is een overheidsinstelling die bevoegd is zelfstandig op te treden (bijvoorbeeld een minister) binnen het beleidsterrein. Op een beleidsterrein treden meerdere actoren handelend op.
Bij deze toegang is een concordantie toegevoegd met een verwijzing van de zogenaamde boekwerknummers naar de betreffende inventarisnummers. De beschrijvingen binnen deze boekwerken zijn binnen het betreffende boekwerk op alfabetische volgorde en vervolgens op chronologie gesorteerd. Ook is als bijlage bij deze toegang een afkortingenlijst opgenomen.
Archiefbescheiden onder een aantal handelingen zijn vanwege hun omvang onderverdeeld aan de hand van een activiteit- of objectgerelateerde rubrieksindeling. Binnen de toegang zijn de beschrijvingen in het algemeen chronologisch onder de handelingen geordend mits er ten behoeve van de zoekoptimalisatie voor het betreffende onderdeel, voor een alfabetische of geografische ordening is gekozen. Er zijn een aantal archiefbescheiden opgenomen die buiten de handelingsperiode vallen. Het gaat hier, bij gebrek aan andere handelingen, om uitzonderlijke gevallen waarbij de activiteiten behorende bij de desbetreffende handeling ook buiten de periode heeft plaatsgevonden. Bovendien treft u een aantal archiefbescheiden met einddatum (tot) 1991. Het gaat hier om einddatering van een aantal dossiers, dat een geheel proces vertegenwoordigt, waarbij de begindatum binnen 1958 - 1989 valt.
In de toegang treft u meerdere beschrijvingen aan met hetzelfde inventarisnummer echter met een andere beschrijving. Bij de dossiervorming zijn object- en of activiteitendossiers gevormd. Voor een betere ontsluiting is gekozen voor een één op één beschrijving.
Aanwijzingen voor de gebruiker
Openbaarheidsbeperkingen
Volledig openbaar.
Materiële beperkingen
Andere toegang
Het archief was aanvankelijk beschreven in de Institutionele Toegangen:
5.019.5235 - Institutionele Toegang op de gegevensbestanden van de Directie Indirecte Belastingen m.b.t. het beleidsterrein Belastingheffing over de periode vanaf 1945
5.065.5235 - Institutionele Toegang op de gegevensbestanden van de Directie Indirecte Belastingen m.b.t. het beleidsterrein Heffing van Rijksbelastingen over de periode vanaf 1945
Aanvraaginstructie
Openbare archiefstukken kunnen online worden aangevraagd en gereserveerd. U kunt dit ook via de terminals in de studiezaal van het Nationaal Archief doen. Om te kunnen reserveren dient u de volgende stappen te volgen:
U maakt een profiel aan op www.gahetna.nl, en logt vervolgens in
Via de archiefinventaris (alleen de beschrijvingen met rode nummers) selecteert u het gewenste archiefstuk door op de knop 'Reserveren' te klikken
In het volgende scherm geeft u aan op welke dag u het archiefstuk wilt inzien
Indien u zich bevindt in de studiezaal en een tafelnummer heeft ontvangen kunt u dit nummer vermelden. Als u geen tafelnummer heeft kunt u tafelnummer 777 laten staan
Vervolgens bevestigt u uw reservering door deze te versturen.
Verwant materiaal
Beschikbaarheid van kopieën
Beschrijving van de series en archiefbestanddelen
- Belastingheffing, zorgdrager minister van Financiën 1945-2001, 019
  - Het (mede-) voorbereiden, wijzigen en intrekken van wetten met betrekking tot de heffing van belastingen (inclusief voornemens tot wetgeving die niet tot daadwerkelijk nieuwe wetgeving hebben geleid). 1945-, 2
    Actor: Minister van Financiën
    Grondslag: Grondwet, art. 104 ("Belastingen van het Rijk worden geheven uit kracht van een wet. Andere heffingen van het Rijk worden bij de wet geregeld") vanaf 1983/1987, art. 188 vanaf 1972, art. 181 vanaf 1948, art. 175 vanaf 1938.
    Datum: 31-05-2005
    - Wetsontwerp tot wijziging van de heffingen van rechten van successie en schenking en van overgang., 1956; 54; OA 7616
  - Het voorbereiden van antwoorden op vragen van leden van de Eerste en Tweede Kamer der Staten-Generaal met betrekking tot de toepassing en uitleg van de fiscale wetgeving en het belastingstelsel, niet direct leidende tot wetswijzigingen of opzegging, of wijziging van internationale overeenkomsten en verdragen. 1945-, 152
    Grondslag: Besluit van 17 oktober 1888, houdende vaststelling van het Reglement van Orde voor de Tweede Kamer der Staten-Generaal, art. 115 en 116.
    Besluit van 12-07-1966, houdende vaststelling van het Reglement van Orde van de Tweede Kamer der Staten-
    Generaal, art. 120 en 121.
    Reglement van Orde van de Tweede Kamer der Staten-Generaal van 22 juni 1993 (Kamerstukken 22590), art. 134 en
    135, laatstelijk gewijzigd bij Regeling van 27 juni 2002 (Kamerstukken 28452).
    Besluit van 3 augustus 1888, houdende vaststelling van het Reglement van Orde van de Eerste Kamer der Staten-
    Generaal, art. 75.
    Besluit van 06-09-1983, houdende vaststelling van het Reglement van Orde van de Eerste Kamer der Staten-
    Generaal, art. 151en 159, gewijzigd bij Regeling van 6 juni 1995 (Kamerstukken 50c en 50e), art. 140.
    - Personele Belasting, 01
      - Vragen van de Tweede-Kamerleden Wieringa en Van den Doel inzake het verstrekken van gegevens door de Huuradviescommissie in Groningen aan de Belastingdienst, 46; OA 9403
    - Successiewet 1956, 02
      - Vragen van het Tweede-Kamerlid Verlaan inzake het schenkingsrecht betreffende schenkingen door ouders aan kinderen., 1967; 77; OA 4930
    - Registratie en Belastingen van Rechtsverkeer, 03
      - Vragen van de Tweede-Kamerleden De Beer en Portheine inzake het heffen van navordering van overdrachtsbelastingen., 1976-1977; 2; 250
    - Registratiewet 1917, 04
      - Vragen van het Tweede-Kamerlid Zijlstra inzake verlening van vrijstelling van het registratierecht., 1969; 80; A 1670
    - Zegelwet 1917, 05
      - Vragen van het Tweede-Kamerlid Jongeling inzake het zegelrecht van het aanmeldingsformulier van de Europese Boekenclub., 1968; 79; OA 9072
  - Het opstellen, wijzigen en intrekken van ambtelijke voorschriften en aanwijzingen aan de belastingadministratie. 1945-, 170
    Grondslag: Algemene wet inzake rijksbelastingen, art. 62.
    Opm.: Onder deze handeling valt ook de zogenaamde pseudo-regelgeving.
    - Boekwerk Gemeentelijke Onroerendgoedbelasting, 01
      - Samenloop van personele belasting en gemeentelijke onroerendgoedbelasting (geheven van de feitelijke gebruiker), 61; A 8455
    - Boekwerk Grondbelasting, 02
      - Provinciale en gemeentelijke opcenten op de grondbelasting., 1971-1972; 66; A 8451
      - Heffing van jachtrente., 1972; 65; A 8451
    - Boekwerk Inkomstenbelasting 1965, 03
      - Schenkingsrecht, inkomsten-, loon- en vennootschapsbelasting ten aanzien van schenkingen aan de Stichting Collectieve Israël Actie, 69; A 10073
    - Boekwerk Loonbelasting 1965, 04
      - Lijst van regelingen voor de oudedagsvoorziening en de gezinsverzorging welke zijn aangewezen als pensioenregeling., 1965; 8; OA 4482
      - Schenkingsrecht, inkomsten-, loon- en vennootschapsbelasting ten aanzien van schenkingen aan de Stichting Collectieve Israël Actie, 69; A 10073
    - Boekwerk Omzetbelasting - BTW, 05
      - Heffing van registratierecht en omzetbelasting van onroerend goed, 28; OA 9140
    - Boekwerk Omzetbelasting 1954, 06
      - Verkopen van woningen door coöperatieve woonverenigingen aan haar leden, 18; OA 8775
    - Boekwerk Personele Belasting, 07
      - Toepassing van de Wet op de Personele Belasting 1950 ten aanzien van de Huurwet., 1953; 46; OA 9403
      - Heffing van personele belasting van bejaardentehuizen en studentenflats., 1962-1970; 33; OA 9401
      - Gemeentelijke opcenten op de grondbelasting, 66; A 8451
      - Samenloop van personele belasting en gemeentelijke onroerendgoedbelasting (geheven van de feitelijke gebruiker)., 1973-1976; 61; A 8455
    - Boekwerk Registratie, 08
      - Verkopen van woningen door coöperatieve woonverenigingen aan haar leden., 1959-1966; 18; OA 8775
      - Toepassing van de Registratiewet 1917 ten aanzien van onderhandse licitaties., 1961; 17; OA 08776
      - Kwijtscheldingsbeleid Registratiewet 1917 en Successiewet 1956, 25; OA 9046
      - Heffing van registratierecht bij overdrachten van woningwetwoningen., 1963; 16; OA 8776
      - Toepassing van artikel 101, letter b, van de Registratiewet 1917., 1963; 21; OA 8735
      - Toepassing van de artikelen 27 en 33 van de Registratiewet 1917., 1963; 15; OA 8779
      - Kwijtschelding van registratierecht wegens overdrachten van onroerend goed aan de Stichting Beheer Landbouwgronden., 1966-1968; 31; OA 9127
      - Kwijtscheldingsbeleid Registratiewet 1917., 1967-1969; 27; OA 9133
    - Boekwerk Registratie en Belastingen van Rechtsverkeer, 09
      - Toepassing van artikel 15, eerste lid, letter q, van de Wet op Belastingen van Rechtsverkeer ten aanzien van ruilverkaveling., 1973; 5; OA 2408
      - Toepassing van artikel 13 van de Wet op Belastingen van Rechtsverkeer ten aanzien van de overdrachtsbelasting., 1978; 68; A 8776
      - Toepassing van artikel 35, vierde lid, van de Wet op de Belastingen van Rechtsverkeer ten aanzien van heffing van kapitaalsbelasting., 1979; 75; A 10338
    - Boekwerk Registratie en Successie Diversen, 10
      - Wijziging van de Registratiewet 1917 en toepassing van artikel 70 van de Wet op de Ruimtelijke Ordening en van artikel 73 van de Woningwet., 1955-1965; 52; A 2501
      - Toepassing van artikel 97 van het Wetboek van Burgerlijke Rechtsvordering. Zegel- en Registratierecht inzake dagvaardingen., 1965-1967; 78; OA 5054
      - Toepassing van artikel 26, tweede lid, van de Wet op het Notarisambt., 1966; 13; OA 8776
      - Heffing van registratierecht en omzetbelasting van onroerend goed., 1969-1970; 28; OA 9140
    - Boekwerk Successie, 11
      - Een voorlopige instructie tot uitvoering van de inwerkingtredende Successiewet 1956., 6
      - Invoering van de Successiewet 1956., 55; OA 7615
      - Minnelijke waardebepaling van vermogensbestanddelen voor de toepassing van de Successiewet 1956., 1956-1966; 23; OA 8735; pak
      - Opleggen van navorderingsaanslagen ingevolge de Successiewet 1956., 1959; 56; OA 7616
      - Toepassing van de Successiewet 1956 ten aanzien van de Algemene Weduwen- en Wezenwet., 1959; 57; OA 7616
      - Heffing van successierecht over uitkeringen., 1959-1970; 24; OA 9046
      - Toepassing van het tarief en de vrijstellingen van de Successiewet 1956 van nalatenschappen die voor 1 augustus 1956 zijn opengevallen en na deze datum zijn verkregen., 1960; 9
      - Kwijtscheldingsbeleid Registratiewet 1917 en Successiewet 1956., 1961-1970; 25; OA 9046
      - Invordering van successie- en schenkingsrecht in verband met de voorgestelde verruiming van vrijstellingen per 1 januari 1965., 1965-1966; 76; OA 4667
      - Toepassing van artikel 23, 1º, van de Successiewet 1956. Lijfrenten tot het overlijden van de langstlevende van echtgenoten., 1967; 22; OA 8735
      - Schenkingsrecht, inkomsten-, loon- en vennootschapsbelasting ten aanzien van schenkingen aan de Stichting Collectieve Israël Actie., 1973; 69; A 10073
      - Heffing van successierecht over het recht op uitkeringen ten laste van de Stichting Ontwikkelings- en Saneringsfonds voor de Landbouw en de Stichting Ontwikkeling en Sanering voor het Midden- en Kleinbedrijf., 1974-1975; 58; A 4387
      - Opleggen van navorderingsaanslagen ingevolge de Successiewet 1956., 1977; 60; A 7118
      - Heffing van successierecht over uitkeringen ingevolge de Uitkeringswet Indische Geïnterneerden., 1981; 3; 431
    - Boekwerk Vennootschapsbelasting 1969, 12
      - Schenkingsrecht, inkomsten-, loon- en vennootschapsbelasting ten aanzien van schenkingen aan de Stichting Collectieve Israël Actie, 69; A 10073
    - Boekwerk Zegel, 13
      - Zegeling van effecten., 1958; 11; OA 7651
      - Wijziging van het KB van 15 december 1917 (Stb. 696) inzake vrijstelling van zegelrecht., 1967; 49; OA 9724
      - Inwisseling van formaatzegels., 1968-1970; 48; OA 9539
    - Leidraden, instructies en regelingen, 15
      - Leidraad Successiewet 1956 (Resolutie van 3 december 1956, nummer C6/12705)., 1956-1966; 81; A 1761
      - Instructie inzake de toelaatbaarheid van kamperen op Natuurschoonwet Landgoederen (Resolutie van 12 september 1985, nummer 285-13454)., 1975-1985; 87; 80/7384
- Heffing van Rijksbelastingen 1945-2001, 065
  - Het op verzoek, in bijzondere gevallen niet vallende onder art. 82, wel/niet verlenen van kwijtschelding of vermindering van rechten. 1945-1956, 373
    Grondslag: Successiewet, art. 82a.
    Datum: 29-08-2001
    - Toepassing van de Successiewet ten aanzien van elkaar opvolgende sterfgevallen als gevolg van oorlogsgeweld., 1945-1949; 53; OA 636
      Deze stukken zijn voor blijvende bewaring aangewezen op grond van artikel 5e van het Archiefbesluit
  - Het opstellen, wijzigen en intrekken van regels/ministeriële regelingen: - Met betrekking tot het doen van schriftelijke aangifte ten behoeve van de heffing van rechten van successie, schenking en overdracht en de vermelding van eventuele nadere gegevens (art. 39, 41). - Met betrekking tot het delegeren aan de Belastingdienst van het afwijzen of toewijzen van verzoeken om in bijzondere gevallen de termijn van het doen van aangifte te verlengen. - Met betrekking tot het delegeren van - onder het stellen, wijzigen en intrekken van aanwijzingen - aan de Belastingdienst, met betrekking tot het afwijzen/toewijzen van verzoeken om in bijzondere gevallen of (vanaf 1980) ingeval van verkrijging van niet ter beurze genoteerde aandelen in een onderneming of vermogen uitstel de onderneming in gevaar zou brengen, uitstel van betaling en (vanaf 1980) betaling in termijnen toe te staan van successie-, schenkings- en overgangsrecht. - Betreffende het vaststellen van de interest die verschuldigd is over het bedrag aan rechten indien de termijn van aangifte verstreken is. - Volgens welke gegevens, door verzekeraars en degenen die uitkeringen van levensverzekering of derdenbeding doen, dienen te worden verstrekt welke voor de uitvoering van de wet van belang zijn. Zie voor rest handeling het Rapport Institutionele Onde rzoek. 1956-, 386
    Grondslag: Successiewet 1956, art. 36, vervallen bij wijziging Wet 8-11-1984, Stb. 545, 39, 41, 73, art. 48, vervallen 8-11-1984, Stb. 545, art. 65, vervallen bij wijziging Wet 30-5-1990, Stb. 222, art. 70, vervallen bij wijziging Wet 26-3-1987, Stb. 120, art. 75.1 en art. 80, vervallen 8-11-1984, Stb. 545.
    - Uitvoeringsbeschikking Successiewet 1956 (Resolutie van 6 juli 1956, nummer C6/6172)., 1956-1966; 83; A 1761
  - Het samen met de minister van Binnenlandse Zaken, Gedeputeerde Staten gehoord, voor één of meerdere jaren indelen in een andere klasse of klassen ter bevordering van de gelijkmatigheid van de klasse-indeling van gemeenten ter heffing van de personele belasting. 1951-1979, 584
    Grondslag: Wet op de personele belasting 1950, art. 5.4.
    - Classificatie van diverse gemeenten voor de heffing van personele belasting., 1949-1971; 35-44
      - Achtkarspelen - Axel, 1959-1971, 38; OA 9403
      - Barneveld - Coevorden, 1956-1970, 40; OA 9403
      - Dalen - Dubbeldam, 1956-1968, 36; OA 9402; pak
      - Echteld - Groningen, 1955-1970, 35; OA 9402
      - Leek - Mook en Middelaar, 1949-1970, 39; OA 9402; pak
      - Naaldwijk - Posterholt, 1955-1971, 42; OA 9402; pak
      - Reeuwijk - Rijswijk, 1957-1970, 37; OA 9404; pak
      - Schelluinen - Steenwijkerwold, 1951-1969, 41; OA 9404
      - Terneuzen - Utrecht, 1952-1970, 43; OA 9494
      - Valkenisse - Zoelen, 1955-1968, 44; OA 9404; pak
  - Het vaststellen van voorwaarden waaronder machtiging wordt verleend om, in aan te wijzen gevallen waarin de zegeling door middel van plakzegel zou kunnen plaatsvinden, de voldoening van het zegelrecht op een andere nader te bepalen wijze te voldoen. 1945-1970, 833
    Grondslag: Zegelwet 1917, art. 8.
    - Toekenning om voldoening van zegelrecht op bijzondere wijze aan de Westland-Utrecht Hypotheekbank NV., 1970; 86; A 4478
    - Toekenning om voldoening van zegelrecht op bijzondere wijze aan BOZ NV te Amsterdam., 1971; 84; A 4449
    - Toekenning om voldoening van zegelrecht op bijzondere wijze aan De Vezelpers NV te Amsterdam., 1971; 85; A 4449
  - Het afwijzen of toewijzen van verzoeken tot het verlenen van kwijtschelding, vermindering of teruggave van registratierecht in gevallen waarin onroerend goed onder bezwarende titel is verkregen en vooraf gebouwen en beplantingen door verzoeker zijn gesticht, alsmede betreffende het verlenen van kwijtschelding, vermindering of teruggave van recht en boeten in bijzondere gevallen. 1945-1971, 869
    Grondslag: Registratiewet 1917, art. 99.2.3.
    - Kwijtschelding van registratierecht aan Svenska Kullagerfabriken (SKF) European Research Centre., 1970-1972; 59; A 4439